臺灣高雄地方法院刑事判決　　　　　　　　　　　　九十一年度易字第二七六六號
　　公　訴　人　臺灣高雄地方法院檢察署檢察官
　　被　　　告　甲○○
右列被告因毒品危害防制條例案件，經檢察官聲請簡易判決處刑（九十一年度毒偵字
第二二四五號），經本院高雄簡易庭認不宜以簡易判決處刑，簽由本院建請依通常訴
訟程序審理，本院判決如左：
    主  文
甲○○連續施用第二級毒品，累犯，處有期徒刑柒月。
安非他命壹包（驗後毛重零點伍公克）沒收銷燬之。
    事  實
一、甲○○前有多次搶奪、煙毒及違反麻醉藥品管理條例之前科，並曾於民國（下同
    ）八十五年間，因犯肅清煙毒條例等案件，經法院判處應執行有期徒刑四年二月
    確定，而於八十五年十二月三十一日入監服刑，嗣後於八十八年四月八日假釋出
    監，惟其於假釋期間因再犯罪，經撤銷假釋，再入監執行前開未執行完畢之殘刑
    ，甫於九十年十二月十九日執行完畢；又於八十九年間已曾因施用毒品案件，經
    臺灣嘉義地方法院以該院八十九年度毒聲字第三二九號刑事裁定令入戒治處所強
    制戒治，於施以強制戒治滿三月後，因戒治成效經評定為合格，經臺灣嘉義地方
    法院裁定停止戒治，所餘戒治期間並付保護管束，而於九十年二月二十日保護管
    束期滿後，由臺灣嘉義地方法院檢察署檢察官於九十年二月二十六日以該署九十
    年度戒毒偵字第五二號為不起訴處分確定。詎甲○○竟於前案經檢察官為不起訴
    處分後之五年內，又基於施用第二級毒品安非他命之犯意，於九十一年五月二日
    起至同年月十一日止，在高雄市火車站內之公共廁所等處，連續以將第二級毒品
    安非他命置於鋁箔紙上方，再由下方以火烘烤使之霧化，再吸食所霧化毒氣之方
    式，施用第二級毒品安非他命；嗣於九十一年五月十二日二十三時三十分，其行
    經高雄市○○區○○路與文橫路口時，因遇警臨檢盤查，甲○○為求戒除毒癮，
    爰於在尚未有任何偵查犯罪之機關發覺其右開施用毒品之犯行前，向上揭實施臨
    檢之警員自首供出其右述連續施用第二級毒品之行為，並自動繳出其所持有用以
    施用之第二級毒品安非他命一包（驗後毛重零點五公克），同時接受審判。
二、案經高雄市政府警察局移送臺灣高雄地方法院檢察署檢察官偵查起訴。
    理  由
一、訊據被告甲○○對於右揭事實坦承不諱，又被告於上開時地向警自首犯行後經警
    採集其尿液送高雄市政府衛生局檢驗之結果，亦呈現曾施用第二級毒品甲基安非
    他命之陽性反應，有高雄市政府衛生局九十一年五月二十日高衛試煙字第Ｘ－０
    一六號煙毒尿液檢驗成績書一份在卷可稽；而扣案之晶體一包經本院依職權高雄
    醫學大學附設中和紀念醫院檢驗之結果，確為甲基安非他命無誤（驗後淨重零點
    五公克），有高雄醫學大學附設中和紀念醫院檢驗報告（報告編號：0000－
    000號）一份在卷足憑；堪認被告甲○○右開自白曾連續施用第二級毒品安非
    他命之犯行等語，應屬真實而可採信，其連續施用第二級毒品之犯行已堪認定。
    又被告甲○○於八十九年間已曾因施用毒品案件，經臺灣嘉義地方法院以該院八
    十九年度毒聲字第三二九號刑事裁定令入戒治處所強制戒治，於施以強制戒治滿
    三月後，因戒治成效經評定為合格，經臺灣嘉義地方法院裁定停止戒治，所餘戒
    治期間並付保護管束，而於九十年二月二十日保護管束期滿後，由臺灣嘉義地方
    法院檢察署檢察官於九十年二月二十六日以該署九十年度戒毒偵字第五二號為不
    起訴處分確定之事實，則有臺灣嘉義地方法院檢察署九十年度戒毒偵字第五二號
    檢察官不起訴處分書及臺灣高雄地方法院檢察署刑案資料查註紀錄表各一份在卷
    足憑；綜上所述，被告甲○○犯罪事證明確，犯行均堪予認定。
二、按犯毒品危害防制條例第十條之罪，經觀察勒戒後，無繼續施用毒品之傾向者，
    應由檢察官為不起訴處分，有繼續施用毒品之傾向者，由檢察官聲請法院裁定令
    入戒治處所施以強制戒治，其期間為一年；而戒治期滿，即應由檢察官為不起訴
    處分；而戒治期滿經不起訴處分後，五年內再犯第十條之罪，即不適用毒品危害
    防制條例第二十三條第一項之規定（即應由檢察官偵查起訴，並依毒品危害防制
    條例第十條之規定論罪科刑），毒品危害防制條例第二十條第二項、第二十三條
    第一項、第二項分別定有明文。核被告甲○○前案因犯施用毒品案件，於戒治保
    護管束期滿後經檢察官為不起訴處分確定，其於五年內再犯毒品危害防制條例第
    十條第二項之罪，依前揭規定，即應依毒品危害防制條例第十條第二項之規定論
    罪科刑。被告因施用第二級毒品前持有第二級毒品之行為，本應以持有第二級毒
    品論，惟各該次持有第二級毒品之行為均為其後施用毒品之行為所吸收，故不另
    論罪。其所為數次施用第二級毒品之行為，時間緊接，所犯罪名相同，顯係出於
    概括之犯意為之，為連續犯，爰依刑法第五十六條之規定以一罪論，並加重其刑
    。又被告甲○○曾於八十五年間，因犯肅清煙毒條例等案件，經法院判處應執行
    有期徒刑四年二月確定，而於八十五年十二月三十一日入監服刑，嗣後於八十八
    年四月八日假釋出監，惟其於假釋期間因再犯罪，經撤銷假釋，再入監執行前開
    未執行完畢之殘刑，甫於九十年十二月十九日執行完畢，有臺灣高等法院被告全
    國前案紀錄表及臺灣高雄地方法院檢察署刑案資料查註紀錄表各一份在卷可稽，
    其於五年內再犯本件有期徒刑以上之罪，為累犯，爰依刑法第四十七條之規定加
    重其刑，併依同法第七十條之規定，遞加之；又被告甲○○係於九十一年五月十
    二日二十三時三十分，在行經高雄市○○區○○路與文橫路口時，因遇警臨檢盤
    查，為求戒除毒癮，爰於在尚未有任何偵查犯罪之機關發覺其右開施用毒品之犯
    行前，向上揭實施臨檢之警員自首供出其右述連續施用第二級毒品之行為，並自
    動繳出其所持有用以施用之第二級毒品安非他命一包，同時接受審判，有高雄市
    政府警察局九十一年六月四日高市警刑偵專字第０九一００三一四０六號刑事案
    件移送書一份在卷足證，符合自首之要件，爰依刑法第六十二條之規定，減輕其
    刑，並依同法第七十一條之規定，先加後減之。審酌被告甲○○前有多次搶奪、
    煙毒及違反麻醉藥品管理條例之前科，有上開臺灣高等法院被告全國前案紀錄表
    一份在卷可證，素行非佳，又前已經因施用毒品而經送觀察、勒戒及強制戒治，
    惟仍不知痛改前非，猶重蹈覆轍，多次施用毒品自殘其身，然姑念犯罪後有心戒
    除惡習，自動向警自首犯行，態度良好，且再度施用毒品之時間亦非久，次數非
    多等一切情狀，量處如主文所示之刑。至扣案之晶體一包，經檢驗之結果，既確
    為第二級毒品安非他命（驗後毛重零點五公克），已如前述，爰均依毒品危害防
    制條例第十八條第一項前段之規定，加以沒收銷燬之；至因檢驗而耗用之毒品，
    既已因檢驗而耗用，則不再為沒收銷燬之諭知，併此敘明。
三、據上論斷，應依刑事訴訟法四百五十二條、第二百九十九條第一項前段，毒品危
    害防制條例第十條第二項、第十八條第一項前段，刑法第十一條前段、第五十六
    條、第四十七條、第六十二條，判決如主文。
本案經檢察官劉宗慶到庭執行職務。
中      華      民      國      九十一      年      九      月    十    日
                                  臺灣高雄地方法院刑事第六庭
                                      法  官  李怡諄
右正本證明與原本無異。
如不服本判決，應於判決送達後十日內，向本院提出上訴狀。
                                      書記官  陳孟瑩
中    華    民    國    九十一    年       九      月        十        日
附錄本件論罪條文：
毒品危害防制條例第十條第二項
施用第二級毒品者，處三年以下有期徒刑。
